【裁判字號】    98,基簡,972
【裁判日期】    980812
【裁判案由】    毒品危害防制條例
【裁判全文】
臺灣基隆地方法院刑事判決             98年度基簡字第972號
聲  請  人  臺灣基隆地方法院檢察署檢察官
被      告  甲○○
                    （另案
上列被告因毒品危害防制條例案件，經檢察官提起公訴（98年度
偵字第2709號、98年度毒偵字第1346號），被告於本院準備程序
時自白犯罪，本院改依簡易判決處刑，判決如下：
    主  文
甲○○施用第二級毒品，累犯，處有期徒刑伍月，如易科罰金，
以新臺幣壹仟元折算壹日。扣案之安非他命吸食器壹組及玻璃球
貳個均沒收。
    犯罪事實及理由
一、本件犯罪事實、證據，除引用如附件檢察官起訴書之記載外
    ，並補充如下：
  (一)前科執行完畢之情形
  1.被告曾因轉讓第二級毒品案件，經本院以88年度訴字第436
    號判決判處有期徒刑10月，緩刑4年確定（嗣經撤銷緩刑，
    下稱甲案）；復因竊盜案件，經本院以89年度易字第40號判
    決判處有期徒刑1年6月確定（下稱乙案）；再因轉讓第二級
    毒品案件，經本院以90年度訴字第227號判決判處有期徒刑
    10月確定（下稱丙案）；又因竊盜案件，經本院以90年度訴
    字第87號判決判處有期徒刑1年2月確定（下稱丁案）。所犯
    乙、丙、丁三案與起訴書犯罪事實欄所載有期徒刑1年4月，
    嗣經合併定刑為有期徒刑4年6月確定，再與所犯甲案及起訴
    書犯罪事實欄所載有期徒刑5月合併執行，於94年2月25日假
    釋出監，後經撤銷假釋，於95年11月22日再經發監執行，惟
    其前案殘刑猶未執畢，中華民國九十六年罪犯減刑條例旋於
    96年7月16日公布施行，所犯上述六案，遂再經依法減刑、
    定刑（本院96年度聲減字第1155號裁定），並由檢察官指揮
    執行而於96年7月15日執行完畢（構成累犯）。
  2.其後，復因持有第一級毒品案件，經本院以96年度易字第17
    7號判決判處應執行有期徒刑1年10月確定（下稱戊案）；又
    因贓物案件，經本院以96年度基簡字第1067號判決判處有期
    徒刑4月，減為有期徒刑2月確定（下稱己案）。所犯戊案與
    起訴書犯罪事實欄所載有期徒刑1年，亦經依法減刑、定刑
    為有期徒刑1年5月（本院96年度聲減字第1155號裁定），再
    與所犯己案合併執行，於98年1月2日執行完畢（構成累犯）
    。
  (二)扣案之安非他命吸食器3組，應更正及補充為被告所有供本
    案施用安非他命所用之安非他命吸食器1組及玻璃球2個。
  (三)補引「被告於本院準備程序之自白」為證據。
二、論罪科刑
  (一)按安非他命係毒品危害防制條例所列管之第二級毒品，此為
    該條例第2條第2項第2款所明定；又犯毒品危害防制條例第
    10條施用毒品之罪者，檢察官應聲請法院裁定，令被告入勒
    戒處所觀察、勒戒，經觀察、勒戒後，無繼續施用毒品之傾
    向者，應即釋放，並由檢察官為不起訴處分，有繼續施用毒
    品之傾向者，則由檢察官先聲請法院裁定令入戒治處所施以
    強制戒治，俟強制戒治期滿，再行釋放，並由檢察官為不起
    訴處分；而依前開規定觀察勒戒或強制戒治執行完畢釋放後
    ，5年內再犯施用毒品之罪者，檢察官應依法追訴，毒品危
    害防制條例第20條第1項、第2項、第23條第2項分別定有明
    文。且倘被告於5年內已再犯，經依法追訴處罰，縱其第3次
    （或第3次以上）再度施用毒品之時間，在初犯經觀察、勒
    戒或強制戒治執行完畢5年以後，已不合於「5年後再犯」之
    規定，且因已於「5年內再犯」，顯見其再犯率甚高，原實
    施觀察、勒戒或強制戒治，已無法收其實效，即應依該條例
    第10條處罰，有最高法院95年5月9日所作成之95年度第7次
    刑事庭會議決定可資參照。查本件被告強制戒治執行完畢釋
    放後，除該次強制戒治另遭判刑外，復因多次施用毒品案件
    ，經本院判刑確定，已如起訴書及前述，是被告於5年內已
    再犯，並經依法追訴處罰，故本件施用第二級毒品安非他命
    之時間固在90年6月18日強制戒治執行完畢釋放5年後，惟其
    強制戒治執行完畢後既於五年內已再犯施用毒品案件，依前
    揭說明，即非屬毒品危害防制條例第20條第3項所定「五年
    後再犯」之情形，故檢察官依法逕行起訴本案，於法要無不
    合，合先敘明。
  (二)核被告所為，係犯毒品危害防制條例第10條第2項之施用第
    二級毒品罪。其持有第二級毒品安非他命係供施用，其持有
    第二級毒品之低度行為，應為施用第二級毒品之高度行為所
    吸收，不另論罪。
  (三)被告曾受起訴書及前揭所載有期徒刑執行完畢，有臺灣高等
    法院被告前案紀錄表在卷可稽，其受有期徒刑之執行完畢後
    ，5年內故意再犯本件有期徒刑以上之罪，為累犯，應依刑
    法第47條第1項之規定加重其刑。
  (四)爰審酌安非他命毒品均係足以危害個人健康及社會安全之管
    制藥品，被告經過觀察、勒戒、強制戒治及多次判刑暨執行
    完畢，竟不知戒除施用安非他命類毒品惡習，而續為本案施
    用安非他命類犯行，顯見其毒癮甚深，自不宜輕縱，並審酌
    其犯罪之自我麻醉動機、手段、所生自我戕害結果及犯罪坦
    承犯行之態度等一切情狀，量處如主文所示之刑，並諭知易
    科罰金之折算標準，以示懲儆。
  (五)扣案之安非他命吸食器1組及玻璃球2個，為被告所有供施用
    安非他命所用之物，爰依刑法第38條第1項第2款規定予以宣
    告沒收。至另扣得如附件起訴書犯罪事實欄所載其餘物品，
    核與本案施用安非他命毒品無涉，爰不予宣告沒收，併此敘
    明。
三、依刑事訴訟法第449條第2項、第454條第2項、第450條第1項
    ，毒品危害防制條例第23條第2項、第10條第2項，刑法第11
    條前段、第47條第1項、第41條第1項前段、第38條第1項第2
    款，逕以簡易判決處刑如主文。
四、如不服本判決，應於判決送達後10日內，向本院提出上訴書
    狀，上訴於本院合議庭。
中    華    民    國    98    年     8    月    12    日
                  基隆簡易庭法  官  王美婷
以上正本證明與原本無異。
如不服本判決，應於判決送達後10日內，向本院提出上訴書狀，
敘述上訴理由，上訴於本院合議庭，並按他造當事人之人數附具
繕本。
中    華    民    國    98    年    8     月    12    日
                            書記官  明祖斌
附錄論罪法條
毒品危害防制條例第10條第2項
施用第二級毒品者，處3年以下有期徒刑。
附件：
臺灣基隆地方法院檢察署檢察官起訴書
                                      98年度偵字第2709號
                                    98年度毒偵字第1346號
    被      告  甲○○  男  35歲（民國○○年○月○○日生）
                        住臺北縣瑞芳鎮○○○○路13巷249
                          號2樓
                        （現另案羈押於臺灣基隆看守所）
                        身分證統一編號：Ｚ000000000號
上列被告因違反毒品危害防制條例案件，業經偵查終結，認應提
起公訴，茲將犯罪事實及證據並所犯法條分述如下：
        犯罪事實
一、甲○○前因2次施用毒品案件，經觀察、勒戒後，均認無繼
    續施用毒品之傾向，分別經臺灣板橋地方法院檢察署檢察官
    及本署檢察官以87年度偵字第13857號及88年度偵字第4430
    號為不起訴處分確定。復因施用第二級毒品案件，經臺灣基
    隆地方法院裁定令入戒治處所施以強制戒治，於民國90年6
    月18日期滿執行完畢，並經同法院以88年度瑞簡字第128號
    判決判處有期徒刑5月確定；再因施用第一、二級毒品案件
    ，經臺灣基隆地方法院以90年度訴字第77號判決判處應執行
    有期徒刑1年4月確定；又因施用第二級毒品案件，經臺灣基
    隆地方法院以95年度易字第526號判決判處有期徒刑1年確定
    ，甫於98年1月2日執行完畢。另因施用第二級毒品案件，經
    臺灣基隆地方法院以98年度易字第366號判決判處有期徒刑3
    月（尚未確定）。詎其猶不知悔改，復於98年6月9日凌晨3
    、4時許，在臺北縣瑞芳鎮○○○○路13巷249號2樓住處，
    以玻璃球吸食器燒烤之方式，施用第二級毒品安非他命1次
    。嗣於同年6月11日上午9時20分許，為警在上揭處所查獲，
    並扣得第一級毒品海洛因9包（毛重15.1公克）、第二級毒
    品安非他命19包（毛重37.38公克）、注射針筒1支、葡萄糖
    2包、電子磅秤3台、帳冊1本、分裝勺5支、分裝袋205只、
    新臺幣9000元（涉嫌販賣毒品罪嫌部分另案偵辦）、安非他
    命吸食器3組。
二、案經臺北縣政府警察局瑞芳分局報告偵辦。
        證據並所犯法條
一、訊據被告甲○○對於上揭犯罪事實坦承不諱，並有臺灣檢驗
    科技股份有限公司濫用藥物檢驗報告在卷可參，其犯嫌堪予
    認定。
二、核被告甲○○所為，係犯毒品危害防制條例第10條第2項之
    施用第二級毒品之罪嫌。查被告有如犯罪事實欄所載之犯罪
    科刑執行情形，有本署刑案資料查註紀錄表附卷可參，其於
    刑之執行完畢後，5年內故意再犯本件有期徒刑以上之罪，
    為累犯，請依刑法第47條第1項之規定加重其刑。扣案之安
    非他命吸食器，請依刑法第38條第1項第2款、第3項規定宣
    告沒收。
三、依毒品危害防制條例第23條第2項、刑事訴訟法第251條第1
    項提起公訴。
    此  致
臺灣基隆地方法院
中    華    民    國    98    年    7     月    23    日
                              檢察官  吳  佳  齡
本件正本證明與原本無異
中    華    民    國    98    年    7     月    27    日
                              書記官  林  敬  展
附錄所犯法條：
毒品危害防制條例第10條
    施用第一級毒品者，處 6 月以上 5 年以下有期徒刑。
    施用第二級毒品者，處 3 年以下有期徒刑。


司法院資訊處製作；財團法人民間司法改革基金會備份。
